---
output:
  word_document: default
  html_document: default
editor_options: 
  markdown: 
    wrap: 72
---

```{r install package}
#install.packages("caret")
#install.packages("ggplot2")
#install.packages("epiDisplay")

```

```{r}
library(gridExtra)
library(dplyr)
library(xtable)
library(psych)
library(ggplot2)
library(epiDisplay)
```

```{r boxplot function}
boxplot <- function(data, x_var, plot_title) {
  p <- ggplot(data, aes(x = "" , y = x_var))
  p + geom_boxplot(fill = "#609CFE", color = "black") +
    labs(title = paste("Box Plot for", plot_title),
         x = NULL,
         y = plot_title) +
    #geom_jitter(alpha = 0.01)+
    theme_minimal()
}

```

```{r hist plot function}
blue <- "#609CFE"
create_histogram_density_plot <- function(data, x_var, plot_title) {
  
  
  # Create a ggplot object and specify the data and mapping
  p <- ggplot(data = data, aes(x = {{ x_var }}))
  
  # Add a histogram layer to the ggplot object
  p + geom_histogram(fill = blue, 
                     col = "white", 
                     bins = 30, 
                     lwd = 0.5, 
                     aes(y=after_stat(density))) +
    # geom_density(alpha = 0.3) +
    labs(title = paste("Histogram Plot for", plot_title),
         x = plot_title,
         y = "Frequency") + 
    theme_minimal()
}

```

```{r barplot function}
# Function to create the bar plot with percentages on top of each bar
create_barplot <- function(data, x_var, plot_title) {
  # Create a ggplot object and specify the data and mapping
  p <- ggplot(data, aes(x = as.factor({{ x_var }}), fill = as.factor({{ x_var }}))) +
    geom_bar() +
    labs(title = paste("Bar Plot for", plot_title),
         x = plot_title,
         y = "Count") +
    theme_minimal()

  # Calculate the percentages and add them as text on top of the bars
  p + geom_text(stat='count', aes(label=scales::percent(after_stat(prop)), group=1), vjust=-0.5)
}

# Call the function to create the bar plot
#bar_plot <- create_barplot(df, df$General_Health,"General health")

# Display the plot
#print(bar_plot)

```

```{r}
scatter_plot_continuous <- function(data, y_var, x_var) {
  ggplot(data, aes_string(x = x_var, y = y_var)) +
    geom_point() +
    labs(title = paste("Scatter Plot: ",y_var,"vs", x_var),
         x = x_var,
         y = "mpg") +
    theme_minimal()
}

line_plot_discrete <- function(data, y_var, x_var) {
  ggplot(data, aes_string(x = x_var, y = y_var, group = x_var)) +
    geom_line() +
    geom_point() +
    labs(title = paste("Line Plot: ",y_var,"vs", x_var),
         x = x_var,
         y = "mpg") +
    theme_minimal()
}

box_plot_categorical <- function(data, y_var, x_var) {
  ggplot(data, aes_string(x = x_var, y = y_var, fill = x_var)) +
    geom_boxplot() +
    labs(title = paste("Box Plot: ",y_var,"vs", x_var),
         x = x_var,
         y = "mpg") +
    theme_minimal()
}
```

# Nhập và làm sạch dữ liệu

Tiến hành nhập và kiểm tra dữ liệu khuyết

```{r input data}
df <- read.csv("CVD_cleaned.csv")
# Check for missing values in the entire dataframe
missing_data <- is.na(df)

# Check for missing values in each column
missing_in_columns <- colSums(is.na(df))

# Check for missing values in each row
missing_in_rows <- rowSums(is.na(df))

missing_in_columns

```

Nhận thấy rằng không có dữ liệu khuyết.

Kiểm tra dataframe.

```{r check dataframe structure}
str(df)
```

Dữ liệu gồm 19 biến. Trong đó, \`Heart_Disease\` là biến phụ thuộc. Có
các biến liên tục là 'Height\_(cm)', 'Weight\_(kg)', 'BMI',
'Alcohol_Consumption', 'Fruit_Consumption',
'Green_Vegetables_Consumption', 'FriedPotato_Consumption'. Các biến
'General_Health', 'Checkup', 'Exercise', 'Heart_Disease', 'Skin_Cancer',
'Other_Cancer', 'Depression', 'Diabetes', 'Arthritis', 'Sex',
'Age_Category', 'Smoking_History' là biến phân loại.

```{r}
# List of continuous variables
continuous_vars <- c('Height_.cm.', 'Weight_.kg.', 'BMI', 'Alcohol_Consumption', 'Fruit_Consumption', 'Green_Vegetables_Consumption', 'FriedPotato_Consumption')

# List of categorical variables
categorical_vars <- c('General_Health', 'Checkup', 'Exercise', 'Heart_Disease', 'Skin_Cancer', 'Other_Cancer', 'Depression', 'Diabetes', 'Arthritis', 'Sex', 'Age_Category', 'Smoking_History')

# Convert the categorical variables to factors
df[categorical_vars] <- lapply(df[categorical_vars], factor)

```

# Phân tích thống kê mô tả

## Phân tích đơn biến

### Các biến liên tục

```{r}
# Function to detect outliers using Tukey's method
count_outliers <- function(column) {
  Q1 <- quantile(column, 0.25, na.rm = TRUE)
  Q3 <- quantile(column, 0.75, na.rm = TRUE)
  IQR <- Q3 - Q1
  outlier_threshold <- 1.5 * IQR
  return(sum(column < (Q1 - outlier_threshold) | column > (Q3 + outlier_threshold), na.rm = TRUE))
}

# Count outliers in all numerical attributes
outlier_counts <- lapply(df, function(col) {
  if (is.numeric(col)) {
    count_outliers(col)
  } else {
    NULL
  }
})

# Print the outlier counts for each numerical column
for (i in seq_along(outlier_counts)) {
  if (!is.null(outlier_counts[[i]])) {
    cat(names(outlier_counts)[i], ": ", outlier_counts[[i]], "\n")
  }
}
```

```{r Height}
p_hist_density <- create_histogram_density_plot(df, df$Height_.cm., "Height")
p_box <- boxplot(df, df$Height_.cm., "Height")
  
grid.arrange(p_hist_density, p_box, ncol = 2, widths = c(3, 1))
describe(df$Height_.cm.)
```

Chiều cao có phân bố rất dộng, với median là 170cm, min: 91cm, max 241cm

```{r Weight}
p_hist_density <- create_histogram_density_plot(df, df$Weight_.kg., "Weight")
p_box <- boxplot(df, df$Weight_.kg., "Weight")
  
grid.arrange(p_hist_density, p_box, ncol = 2, widths = c(3, 1))
#describe(df$Weight_.cm.)
```

```{r Alcohol_Consumption}
p_hist_density <- create_histogram_density_plot(df, df$Alcohol_Consumption, "Alcohol_Consumption")
p_box <- boxplot(df, df$Alcohol_Consumption, "Alcohol_Consumption")
  
grid.arrange(p_hist_density, p_box, ncol = 2, widths = c(3, 1))
describe(df$Alcohol_Consumption)
```

```{r Fruit_Consumption}
p_hist_density <- create_histogram_density_plot(df, df$Fruit_Consumption, "Fruit_Consumption")
p_box <- boxplot(df, df$Fruit_Consumption, "Fruit_Consumption")
  
grid.arrange(p_hist_density, p_box, ncol = 2, widths = c(3, 1))
describe(df$Fruit_Consumption)
```

```{r Green_Vegetables_Consumption}
p_hist_density <- create_histogram_density_plot(df, df$Green_Vegetables_Consumption, "Green_Vegetables_Consumption")
p_box <- boxplot(df, df$Green_Vegetables_Consumption, "Green_Vegetables_Consumption")
  
grid.arrange(p_hist_density, p_box, ncol = 2, widths = c(3, 1))
describe(df$Green_Vegetables_Consumption)
```

```{r FriedPotato_Consumption}
p_hist_density <- create_histogram_density_plot(df, df$FriedPotato_Consumption, "FriedPotato_Consumption")
p_box <- boxplot(df, df$FriedPotato_Consumption, "FriedPotato_Consumption")
  
grid.arrange(p_hist_density, p_box, ncol = 2, widths = c(3, 1))
describe(df$FriedPotato_Consumption)
```

## Các biến phân loại

```{r, warning = FALSE}
print(create_barplot(df, df$Heart_Disease,"Heart disease"))
```

```{r, warning = FALSE}
print(create_barplot(df, df$General_Health,"General health"))
```

```{r, warning = FALSE}
print(create_barplot(df, df$Checkup,"Checkup"))

```

```{r, warning = FALSE}
print(create_barplot(df, df$Exercise,"Exercise"))
```

```{r, warning = FALSE}
print(create_barplot(df, df$Skin_Cancer,"Skin_Cancer"))
```

```{r, warning = FALSE}
print(create_barplot(df, df$Other_Cancer,"Other Cancer"))
```

```{r, warning = FALSE}
print(create_barplot(df, df$Depression,"Depression"))
```

```{r, warning = FALSE}
print(create_barplot(df, df$Diabetes,"Diabetes"))
```

```{r, warning = FALSE}
print(create_barplot(df, df$Arthritis,"Arthritis"))
```

# Bivariate Analysis

```{r}
selected_variables <- c('General_Health', 'Exercise', 'Sex', 'Age_Category', 'Smoking_History')

disease_conditions <- c('Heart_Disease', 'Skin_Cancer', 'Other_Cancer', 'Diabetes', 'Arthritis')
```

```{r}
#install.packages("GGally")
library(GGally)
# Select continuous attributes for the pair plot
continuous_vars <- c('Height_.cm.', 'Weight_.kg.', 'BMI', 'Alcohol_Consumption', 'Fruit_Consumption', 'Green_Vegetables_Consumption', 'FriedPotato_Consumption')
selected_data <- df[, c(categorical_vars, continuous_vars, 'Heart_Disease')]

for (var in continuous_vars) {
  # Create a subset of data with the current attribute
  subset_data <- selected_data[, c(var, 'Heart_Disease')]
  
  # Create the pair plot for the current attribute
  p <- ggpairs(subset_data, aes(colour = Heart_Disease, alpha = 0.5))
  
  # Print the plot with the attribute name as the title
  print(p + ggtitle(paste("Pair Plot for", var, "and Heart_Disease")))
}
for (cat_var in categorical_vars) {
  # Create a subset of data with the current categorical attribute
  subset_data <- selected_data[, c(cat_var, 'Heart_Disease')]
  
  # Create the pair plot for the current categorical attribute
  p <- ggpairs(subset_data, aes(colour = Heart_Disease, alpha = 0.5))
  
  # Print the plot with the attribute name as the title
  print(p + ggtitle(paste("Pair Plot for", cat_var, "and Heart_Disease")))
}
```

# Kiểm tra về đa cộng tuyến

```{r}
library(car)
# Calculate VIF values
vif_data <- df[continuous_vars]
vif_values <- car::vif(lm(vif_data))

# Display VIF values
print(vif_values)


```

Vì vif không lớn hơn 5 trong bất kỳ biến nào nên không có hiện tượng đa
cộng tuyến đáng kể.

```{r}


for (disease in disease_conditions) {
  for (variable in selected_variables) {
    p <- ggplot(df, aes(x = !!as.name(variable), fill = !!as.name(disease))) +
      geom_bar(position = "dodge") +
      labs(title = paste("Relationship between", variable, "and", disease),
           x = variable,
           y = "Count") +
      theme_minimal() +
      theme(axis.text.x = element_text(angle = 90, hjust = 1)) +
      scale_fill_discrete(name = disease)
    
    print(p)
  }
}

```

# Xây dựng mô hình dự đoán bằng mô hình hồi quy logistic

Vì biến phụ thuộc là một biến mang tính đo lường nhị nhân, có thể sử
dụng phương pháp **Phân tích hồi quy logistics** để phân tích mối liên
hệ giữa biến phụ thuộc và biến độc lập.

Trong hồi quy logistic, biến phản hồi phải là kết quả nhị phân (ví dụ: 0
cho "Không" và 1 cho "Có") biểu thị sự có hoặc không của một sự kiện
(trong trường hợp này là bệnh tim). Do đó sẽ chuẩn hoá các biến phân
loại.

## Chia dữ liệu ngẫu nhiên

```{r}
# Create a mapping for the values to numeric values
#value_mapping <- c('Poor' = 1, 'Fair' = 2, 'Good' = 3, 'Very Good' = 4, 'Excellent' = 5)

# Convert the 'General_Health' factor levels to numeric values using the mapping
#df$General_Health <- factor(df$General_Health, levels = names(value_mapping), labels = value_mapping)
# Convert the new column back to a factor
#df$General_Health <- factor(df$General_Health)

# Convert the "Heart_Disease" column to numeric (0/1)
#df$Heart_Disease <- ifelse(df$Heart_Disease == "Yes", 1, 0)

```

```{r}
library(caret)
set.seed(42) # Để đảm bảo tính nhất quán trong kết quả
train_index <- createDataPartition(df$Heart_Disease, p = 0.7, list = FALSE)
train_data <- df[train_index, ]
test_data <- df[-train_index, ]
#train_data$Heart_Disease <- as.numeric(train_data$Heart_Disease == "Yes")
```

## Ước tính tham số

Sau khi chia dữ liệu ra hai nhóm nhỏ, chúng ta bắt đầu xây dựng mô hình
với ước tính tham số trên dữ liệu *train_data*.

```{r}
library(table1)
table1_summary <- table1(~ General_Health + Checkup + Exercise + 
         Skin_Cancer + Other_Cancer + Depression + Diabetes +
       Arthritis + Sex + Age_Category + Height_.cm. + Weight_.kg. +
         BMI + Smoking_History + Alcohol_Consumption + Fruit_Consumption
       + Green_Vegetables_Consumption + FriedPotato_Consumption | Heart_Disease, data = df)
```

Chúng ta có thể bắt đầu với giả thuyết về mối liên quan giữa xác suất
(hay odds) có vấn đề tim mạch và độ tuổi. Vì theo phân tích ở trên, có
vẻ có ảnh hưởng cao nhất.

```{r}
model.full <- lm(Heart_Disease ~ ., data = train_data)
model.null <- lm(Heart_Disease ~ 1, data = train_data)
MASS::stepAIC(model.null, direction = "forward", scope = list(lower = model.null,
                                                              upper = model.full))
```

```{r}
m_aic = lm(Heart_Disease ~ General_Health + Age_Category + 
    Sex + Diabetes + Smoking_History + Arthritis + Checkup + 
    Alcohol_Consumption + Skin_Cancer + Depression + Weight_.kg. + 
    Other_Cancer + Exercise + Green_Vegetables_Consumption, data = train_data)

summary(m_aic)
library(relaimpo)
calc.relimp(m_aic, type="lmg")
```

```{r}
m1 = glm(Heart_Disease ~ Age_Category, family = binomial, data = train_data)
logistic.display(m1)
```

Kết quả trên cho thấy, độ tuổi có liên quan đến nguy cơ mắc bệnh tim. So
với độ tuổi 18-24, ngoại trừ so với độ tuổi 25-29 không có ý nghĩa thống
kê, khả năng mắc bệnh tim ở độ tuổi 30-34 cao hơn gấp 2.03 lần (khoảng
tin cậy 95% là (1.52,2.7)), tăng nhanh dần (0.5, 1.5, 2.22, 3.02, ...)
cho đến độ tuổi 80+.

```{r}
m2 = glm(Heart_Disease ~ Age_Category + General_Health, family = binomial, data = train_data)
logistic.display(m2)
```

```{r}
m4 = glm(Heart_Disease ~ General_Health + Checkup + Exercise + 
         Skin_Cancer + Other_Cancer + Depression + Diabetes +
       Arthritis + Sex + Age_Category + Height_.cm. + Weight_.kg. +
         BMI + Smoking_History + Alcohol_Consumption + Fruit_Consumption
       + Green_Vegetables_Consumption + FriedPotato_Consumption,
       family=binomial, data = train_data)
logistic.display(m4)
```

## Tìm mô hình tối ưu

```{r}
library(BMA)
predictor_df <- train_data[, !(names(train_data) %in% c("Heart_Disease"))]

dependent_df <- train_data["Heart_Disease"]
# Extract the dependent variable as a vector (one-dimensional array)
y <- dependent_df$Heart_Disease

bma = bic.glm(predictor_df, y = y, strict = F,
              OR = 20, glm.family="binomial")

imageplot.bma(bma)

summary(bma)
```

Phương pháp BMA chọn 2 mô hình tốt nhất, mô hình 1 gồm 11 biến:(
"General_Health", "Checkup", "Skin_Cancer", "Depression", "Diabetes",
"Arthritis", "Sex", "Age", "Height\_.cm.", "Smoking_History",
"Alcohol_Consumption"), mô hình 2 loại bỏ biến "Height\_.cm.". Hai mô
hình có chỉ số BIC gần bằng nhau, nhưng xác suất hậu định của mô hình 1
là 94.5%, cao hơn nhiều so với mô hình 2 (5.5%). Do đó, chọn mô hình 1
làm mô hình tiên lượng.

```{r}
mod.train = train(Heart_Disease ~ General_Health + Checkup + Skin_Cancer + Depression +
            Diabetes + Arthritis + Sex + Age_Category + Height_.cm. +
            Smoking_History + Alcohol_Consumption
            , data = train_data, method = "glm", family ="binomial")
summary(mod.train)
```

Sau khi có các tham số, chúng ta bắt đầu kiểm định mô hình trong dữ liệu
test_data

```{r}
pred = predict(mod.train, newdata = test_data, type = "raw")
confusionMatrix(pred, test_data$Heart_Disease, positive = "Yes")
```

```{r}
pred_probs <- predict(mod.train, newdata = test_data, type = "prob")
pred = data.frame(pred_probs, test_data$Heart_Disease)

pred$test_data.Heart_Disease <- ifelse(pred$test_data.Heart_Disease == "Yes", 1, 0)
```

```{r}
library(pROC)
ROC = roc(pred$test_data.Heart_Disease, pred$No)

auc(ROC)
ci.auc(ROC)

```

```{r}
plot.roc(ROC, print.auc = TRUE, auc.polygon = TRUE, grid = c(0.1, 0.2),
         grid.col = c("green", "red"), max.auc.polygon = TRUE, auc.polygon.col = "lightgrey", print.thres = TRUE)
```

```{r}

library(rms)

model = glm(Heart_Disease ~ General_Health + Checkup + Skin_Cancer + Depression +
            Diabetes + Arthritis + Sex + Age_Category + Height_.cm. +
            Smoking_History + Alcohol_Consumption, 
            data = train_data)
df$pred = predict(model, newdata = df, type = "response")
pred.logit = predict(model) 
phat = 1/(1+exp(-pred.logit))
val.prob(phat, df$Heart_Disease, m= 20, cex = 0.5)
```

```         
```

```{r}
library(ggplot2)
ggplot(data = data.frame(Predicted = pred, Actual = test_data$Heart_Disease), aes(x = Predicted, fill = factor(Actual))) +
  geom_density(alpha = 0.5) +
  labs(title = "Predicted Probability Density Plot") +
  scale_fill_discrete(name = "Actual")
```

```{r}
library(ggplot2)
conf_matrix_df <- as.data.frame(conf_matrix$table)
colnames(conf_matrix_df) <- c("Reference", "Prediction", "Frequency")

ggplot(conf_matrix_df, aes(x = Reference, y = Prediction, fill = Frequency)) +
  geom_tile() +
  scale_fill_gradient(low = "white", high = blue) +
  labs(title = "Confusion Matrix Heatmap",
       x = "Reference",
       y = "Prediction") +
  theme_minimal()
```

```{r}
library(ggplot2)

# Calculate the average predicted probabilities within bins
bin_size <- 0.1
pred_bins <- cut(pred, breaks = seq(0, 1, by = bin_size), include.lowest = TRUE)
avg_prob_by_bin <- tapply(pred, pred_bins, mean)

# Create a data frame for the calibration plot
calibration_data <- data.frame(Observed = levels(pred_bins),
                                Predicted = avg_prob_by_bin)

# Create the calibration plot
ggplot(calibration_data, aes(x = Predicted, y = Observed)) +
  geom_point() +
  geom_line() +
  geom_abline(intercept = 0, slope = 1, linetype = "dashed", color = "red") +
  labs(title = "Calibration Plot",
       x = "Mean Predicted Probability",
       y = "Observed Proportion of Positive Cases") +
  theme_minimal()


```

```{r}
m_bma = glm(Heart_Disease ~ General_Health + Checkup + Skin_Cancer + Depression +
            Diabetes + Arthritis + Sex + Age_Category + Height_.cm. +
            Smoking_History + Alcohol_Consumption
            ,family = binomial,  data = train_data)
logistic.display(m_bma)
```

```{r}
create_log_odds <- function(yes_no_variable) {
  as.numeric(yes_no_variable == "Yes")
}

# List of predictor variables to inspect
predictor_vars <- c('Height_.cm.', 'Weight_.kg.', 'BMI', 'Alcohol_Consumption', 'Fruit_Consumption', 'Green_Vegetables_Consumption', 'FriedPotato_Consumption')

# Visual inspection of continuous predictor variables
for (var in predictor_vars) {
  p <- ggplot(df1, aes_string(x = var, y = "LogOdds")) +
    geom_point() +
    geom_smooth(method = "lm", se = FALSE) +
    labs(title = paste("Log-Odds vs", var),
         x = var,
         y = "Log-Odds") +
    theme_minimal()
  
  print(p)
}

# Handling categorical predictor variables using dummy variables
categorical_vars <- c('Alcohol_Consumption', 'Fruit_Consumption', 'Green_Vegetables_Consumption', 'FriedPotato_Consumption')

for (cat_var in categorical_vars) {
  df_dummies <- model.matrix(~ df1[[cat_var]] - 1)
  colnames(df_dummies) <- gsub("df[[cat_var]]", cat_var, colnames(df_dummies))
  
  df1 <- cbind(df1, df_dummies)
  
  # Visual inspection of dummy variables
  for (dummy_var in colnames(df_dummies)) {
    p <- ggplot(df, aes_string(x = dummy_var, y = "LogOdds")) +
      geom_point() +
      geom_smooth(method = "lm", se = FALSE) +
      labs(title = paste("Log-Odds vs", dummy_var),
           x = dummy_var,
           y = "Log-Odds") +
      theme_minimal()
    
    print(p)
  }
}
```

\-\--

```{r}
m1 = glm(Heart_Disease ~ Age_Category, family = binomial, data = train_data)
```

```{r}
m2 = glm(Heart_Disease ~ Age_Category + Depression, family = binomial, data = train_data)
logistic.display(m2)
```

```{r}
lrtest(m2, m1)
```

```{r}
m3 = glm(Heart_Disease ~ Age_Category + Depression + Exercise                    , family = binomial, data = train_data)
logistic.display(m3)
```

```{r}
m_bma <- glm(Heart_Disease ~ General_Health + Checkup + Skin_Cancer + Depression +
            Diabetes + Arthritis + Sex + Age_Category + Height_.cm. +
            Smoking_History + Alcohol_Consumption, family = binomial, data = train_data)
logistic.display(m_bma)
```

```{r}
library(rms)
m = lrm(Heart_Disease ~ General_Health + Checkup + Skin_Cancer + Depression +
            Diabetes + Arthritis + Sex + Age_Category + Height_.cm. +
            Smoking_History + Alcohol_Consumption, x = TRUE, y = TRUE, data = train_data)
anova(m)
plot(anova(m), pch=16, cex=1)
```

## Phân tích calibration

```{r}
model_full = lrm(Heart_Disease ~ General_Health + Checkup + Skin_Cancer + Depression +
            Diabetes + Arthritis + Sex + Age_Category + Height_.cm. +
            Smoking_History + Alcohol_Consumption, x = TRUE, y = TRUE, data = df)
pred.logit = predict(model_full)
phat = 1 / (1+exp(-pred.logit))
val.prob(phat_subset, subset_df$Heart_Disease == "Yes", m = 20, cex = 0.5)

```
